# 非同一控制下企业合并

提问人：zjkwxy 时间：2020-03-02 08:05:27
请教陈版主， 2019 年 4 月A公司 0 元购入B自然人100%持有C有限责任公司（注册资本 1000 万元，实收资本 300 万元）51%股权，属于非同一控制下的合并。交接日，C公司净资产（所有者权益） 187 万元，其中：实收资本 300 万元，未分配利润-113万元，可辩论资产公允价值增值 21 万元（免除的负债），年末实收资本 481 万元， 181 万元为取得后A公司对C公司出资（双方约定的出资日期为 2032 年 5 月 1 日之前）， 2019 年度取得日后实现利润-93万元，双方约定按认缴出资比例确定权益份额，那么要给A公司合并增加一项商誉吗？主要是因为是非同一控制下的合并，如按实缴出资比例做合并，商誉后续会不停的变动。个人认为模拟按全部出资到位按认缴出资确定股东权益与商誉，合并报表再将投资抵销。[/tr][/tr]请教陈老师，这样做合适吗？

回答人：chenyiwei
因为“双方约定按认缴出资比例确定权益份额”，故可如你所理解的处理，在取得控制权之日，双方就尚未实缴的出资模拟调整长期股权投资和净资产，并互挂往来，在此基础上进行权益／损益抵销和往来抵销。避免后续商誉频繁变动。

提问人：xumin_cpa 时间：2020-10-26 15:43:00
陈老师，背景：非同一控制下企业合并中，购买方一次性取得被购买方100%股权，采用一般性税务处理方法。看了论坛上您以前的回复，被购买方可以根据评估价值调整账面价值，但鉴于所得税法是法人税，该调整并不改变被购买方原有账面价值和计税基础，故被购买方若依据评估调整，相应的也要确认递延所得税负债、资本公积。我想问您的是，这种被购买方单体层面的调账，有什么必要吗？我看您之前的回复中似乎有提到不建议做这种调整。
本身购买日在合并层面也会按照公允价值持续计算，会去确认DTL，调整商誉。

回答人：chenyiwei
被收购方个别报表层面在此情况下的调整是可选项，并非必需，实际意义不大。虽然可以将公允价值调整直接反映在被收购方自身报表中，简化了编制合并报表时的抵销分录，但也给该被收购方自身的纳税申报带来麻烦，每年都需要进行纳税调整。